# 分配应付股利后导致未分配利润负数是否正确

提问人：yahmm 时间：2020-04-02 09:18:23
未分配利润 不够的分，那就在法规允许范围内分盈余公积 呗，为什么非得逮着一个羊薅。你还可以这样：未分配利润为负，你们做个决议，用盈余公积弥补亏损，前提是有盈余公积，并且留存的盈余公积符合公司法规定

回答人：chenyiwei
盈余公积是不可以用于分配股利的，只能用于弥补亏损或转增资本。

提问人：yahmm 时间：2020-04-02 09:18:23
您好！一家房地产企业资金充裕，本年净利润和可供分配利润为正数，当年通过应付股利将资金调到母公司后，导致今年本公司未分配利润为负数，是否可行。

回答人：chenyiwei
超额分配不符合公司法规定。当出现超额分配导致期末未分配利润为负数时，理论上应由董事会、股东会作出决议撤销原有的利润分配决议，并要求股东退还多分的利润。